臺灣高等法院刑事判決
111年度上訴字第2587號
上  訴  人  
即  被  告  李欣珮

選任辯護人  羅美鈴律師
上列上訴人因違反毒品危害防制條例案件，不服臺灣新北地方法
院110年度訴字第336號，中華民國111年3月22日第一審判決（起
訴案號：臺灣新北地方檢察署109年度偵字第11949號、第18515
號），提起上訴，本院判決如下：
    主  文
原判決撤銷。
李欣珮共同犯販賣第二級毒品罪，處有期徒刑柒年。扣案如附表
編號1所示之物沒收銷燬。
    事  實
一、李欣珮與徐綱隆（已歿，共同涉犯毒品危害防制條例罪之部
    分，業經臺灣新北地方法院為不受理判決確定）前係男女朋
    友，共同意圖營利，基於販賣第二級毒品甲基安非他命之犯
    意聯絡與行為分擔，先由徐綱隆以門號0000000000號行動電
    話，於民國108年12月10日 3時29分許，與莊明進達成買賣
    第二級毒品甲基安非他命之合意。李欣珮再與徐綱隆一同於
    同（10）日03時39分許，前往莊明進位在新北市○○區○○街00
    號0樓住處，以新臺幣（下同）2千元之價格，販賣第二級毒
    品甲基安非他命1包（重量約1公克）予莊明進，並由李欣珮
    交付以夾鏈袋包裝之第二級毒品甲基安非他命予莊明進，而
    完成交易。嗣於109年4月7日15時13分許，在李欣珮、徐綱
    隆斯時位在新北市○○區○○街00號0樓住處為警查獲，並當場
    扣得徐綱隆所有第二級毒品甲基安非他命3包（驗餘淨重共
    計1.95公克）、電子磅秤1台、安非他命吸食器1組、分裝袋
    1批，及徐綱隆所有OPPO廠牌型號R9香檳金色行動電話（含
    門號0000000000號SIM卡1張）1支，始查悉上情。
二、案經臺北市政府警察局刑事警察大隊報告臺灣新北地方檢察
     署檢察官偵查起訴。
    理  由
一、證人莊明進於警詢之證述，係審判外之陳述，經被告及其辯
    護人主張無證據能力，又無法律有規定之情形，依刑事訴訟
    法第159條第1項之規定，自不得作為證據。此外，本判決以
    下所引具傳聞性質之各項供述證據，經本院於審理期日調查
    證據時提示並告以要旨後，未據當事人於言詞辯論終結前就
    證據能力部分有所異議，經審酌該言詞陳述或書面陳述作成
    時之情況，該等證據並無違背法定程序取得或顯不可信之情
    形，以之作為證據均屬適當，依據刑事訴訟法第159條之5規
    定，自應認為均有證據能力。其餘認定事實所引用之非供述
    證據，並無證據證明係公務員違背法定程序所取得，且就本
    案待證事項復具有相當關連性，亦無刑事訴訟法第159條之4
    顯有不可信之情況與不得作為證據之情形，復經本院於審理
    期日依法進行證據之調查、辯論，依同法第158條之4規定之
    反面解釋，亦均應有證據能力。
二、認定犯罪事實所憑之證據及理由：　　
    被告李欣珮固坦承是徐綱隆之前女友，於108 年12月10日03
     時29分許，是徐綱隆接到莊明進的電話，當時也有跟徐綱
    隆於03時39分前往莊明進的住處(本院卷第102至103頁)，但
    矢口否認犯行，辯稱：當時去莊明進的住處是因為莊明進請
    徐綱隆幫他找毒品，到了之後，徐綱隆下去樓下找一位叫「
    祥麟」的哥哥，拿了毒品之後，上來交給莊明進，莊明進再
    把錢交給徐綱隆，莊明進說我把毒品交給他，並不是這回事
    云云。經查：
  ㈠徐綱隆確有於上開時間，與證人莊明進聯繫談妥前往證人莊
    明進住處進行第二級毒品之交易，有原審108年聲監字第104
    9號通訊監察書及通訊監察譯文1份（偵11949卷第73頁至第7
    4頁、第18515號卷第199頁）在卷可稽，而徐綱隆隨即偕同
    被告李欣珮到場，並與證人莊明進完成以2千元之價格，販
    賣第二級毒品甲基安非他命1包之事宜，業據徐綱隆於偵查
    中供述明確(偵11949卷第251頁)；再被告李欣珮亦於原審審
    理時供認：我知道徐綱隆是要去賣毒品給莊明進等語(原審
    卷第368頁)，則依上證據可以證明，被告確係知道徐綱隆要
    前去販賣毒品給莊明進無誤。
　㈡證人莊明進於偵訊時具結證稱略以：108年12月10日之通訊監
    察譯文，是我跟徐綱隆的對話，這次是要跟他購買半兩的安
    非他命，但是最後是以2千至2500元之的價格向他購買1公克
    的安非他命，交易地點在我住處，主要由徐綱隆跟我談毒品
    ，但是毒品是李欣珮用夾鏈袋包裝方式交付給我，我當場有
    再秤重，確定含袋重1.2公克，這次有交易成功等語（偵119
    49卷第231頁）；又於原審審理時具結證稱略以：我曾跟徐
    綱隆買過毒品，日期不確定，就是起訴書那幾次而已，毒品
    交易都是我跟徐綱隆聯絡，毒品都是用夾鏈袋包裝，平常都
    是徐綱隆拿給我，但是如果徐綱隆不想上來，就會叫李欣珮
    上來，如果是李欣珮上來，李欣珮會跟我說多少錢，我偵訊
    時都是說實話等語（原審卷第416頁至第420頁），此情亦與
    上述徐綱隆所供述是要前去販賣毒品，及被告所供述知道徐
    綱隆是要去販賣毒品給莊明進乙節相符，足證證人莊明進所
    證述之內容確係屬實。至於證人莊明進雖然證稱，是以2千
    至2500元之價格購買，徐綱隆供稱係以2千元之價格販賣，
    兩者縱有差異。惟證人莊明進已證稱，購買很多次，至少2-
    3次等語(原審卷第416至418頁)，則因人之記憶本屬有限，
    證人莊明進無法詳細記得各次購買之確實價格，亦與常情無
    違，參酌徐綱隆之供述，基於罪疑惟輕原則，自應本案之交
    易價格為2千元，而證人莊明進與徐綱隆上開證供述不一致
    之部分，自不足為被告有利之證明。
　㈢參諸證人莊明進與徐綱隆間所持用門號於108年12月10日3時3
    9分許之通訊監察譯文，係由被告李欣珮與證人莊明進通話
    並向證人莊明進稱：哥，幫我開門等語（偵11949卷第73頁
    ），足證證人莊明進所證稱：本次交易毒品是李欣珮用夾鏈
    袋包裝方式交付給我，我當場有再秤重，確定含袋重1.2公
    克，這次有交易成功等語應係屬實。是本件交易確實係由被
    告李欣珮上樓與證人莊明進交易，亦堪認定。觀諸證人莊明
    進上開證述，就其記憶尚屬清晰，且其就購買毒品之交易過
    程、地點、數量、金額等細節亦均詳實陳述，足認其前開證
    述確係根據其親身經驗所指述，且其證述之交易過程與其等
    通訊監察譯文亦屬相符。是證人莊明進於偵訊及原審審理時
    證稱，上開對話紀錄係伊跟徐綱隆聯繫購買毒品事宜，及係
    由被告李欣珮至其住處交付毒品等情，應可確認。是被告李
    欣珮上訴意旨辯稱，僅係陪同徐綱隆在場，沒有參與本件販
    賣第二級毒品犯行云云，顯與事實不符，要難採信。至被告
    徐綱隆於偵查中所供述係伊自己犯賣毒品給莊明進，被告李
    欣珮並未參與等情，與上開證人莊明進之證述及上開通訊內
    容不符，況徐綱隆當時又係被告之男友，可見徐綱隆此部分
    之供述，顯係為維護被告李欣珮之詞，自不足為被告李欣珮
    有利之證明。
  ㈣被告及其辯護人上訴意旨雖辯稱：
　⒈莊明進之證詞前後矛盾：
  ⑴據證人莊某109年4月8日第二次警詢筆錄稱：
　　①問：你是否知道徐綱隆及李欣珮有販賣毒品牟利之情事？
    答：我是有跟徐綱隆及李欣珮購買安非他命毒品，但我不知
    道他們有沒有販賣給其他人。（109年偵字第18515號卷第10
    0頁）②問：你跟徐綱隆及李欣珮是否有使用通訊軟體line或
    其他通訊軟體進行通訊?你們雙方帳號名稱為何？答:我有跟
    徐綱隆使用line聯絡，我的暱稱「莊明進」、徐綱隆的暱稱
    「Andy」。我沒有李欣珮的聯絡方式。（109年偵字第18515
    號卷第101頁）③問：你是否曾向徐綱隆及李欣珮購買毒品？
    如何購買？答：我都撥打電話給徐綱隆，跟他說我要購買毒
    品，然後都送到我住處給我。（109年偵字第18515號卷第10
    1頁）④就108年12月10日3時39分許之通訊監察譯文，證人莊
    某答：「我是向徐綱隆購買半台安他命的價錢，但開的價錢
    太高，我沒有買那麼多，我確定我有買，但忘記是用多少錢
    買安非他命毒品。」（109年偵字第18515號卷第104頁）。
  ⑵於109年4月8日偵詢筆錄時證稱：
　　①問：（提示108年12月10日通訊監察譯文）這是你與誰的對
    話？答：這是我與徐綱隆的對話，這次是要向他購買毒品，
    要跟他買半兩安非他命，最後應該是以2000至2500元向他購
    買1公克安非他命，交易地點也是在我戶籍地，由徐綱隆及
    李欣珮一同前來，主要都是徐綱隆在跟我談毒品，毒品是由
    李欣珮以夾鏈袋包裝方式交付給我，我在他們面前有再秤一
    次重量，秤得1.2公克含袋重，這次交易有成功。（109偵字
    第11949號卷第231頁）②即以2000至2500元購買1公克安非他
    命。③係被告李欣珮與徐綱隆一同前來。④毒品係由李欣珮以
    夾鏈袋包裝方式交付給莊某。⑤莊某有在他們面前再秤一次
    ，是1.2公克含袋重。
　⑶於原審111年1月18日審理時，莊某又證稱：①回答辯護人時：
    問：交易毒品的時候，你還記得有何人在場？答：只由徐綱
    隆拿上來而已。問：是誰把毒品交付給你？答：徐綱隆。問
    ：你把錢交給誰？答：徐綱隆拿去的。②回答檢察官時：問
    ：通常交付毒品給你的時候，毒品的狀態都是甚麼包裝？答
    ：夾鏈袋。問：夾鏈袋包裝的毒品都是由何人拿給你？答：
    都是由徐綱隆拿給我，我家住二樓。問：你是否有印象被告
    李欣珮曾經交付給你毒品，你還在她面前秤重？答：李欣珮
    給我毒品好像也不是一次交給我很多，交給我的量不夠時，
    徐綱隆會叫李欣珮再拿給我。問：（提示證人警詢筆錄，並
    告以要旨）此為你與徐綱隆之對話，其中「我問欣珮看看，
    我先確認一下，不然你先包紅包給我，你:在哪裡？」，請
    問徐綱隆要與李欣珮確認什麼事情?答：不太清楚。（後改
    稱)應該是徐綱隆要與李欣珮確認金額。問：毒品交易金額
    要通過李欣珮之同意？答：如果徐綱隆叫李欣珮上來的話，
    李欣珮會上來跟我講多少錢。
　⑷依證人莊某於警詢時稱，確實有買，但買多少忘記了；於偵
    訊時，則是以2000至2500元買1公克安非他命，毒品是李欣
    珮交付，包裝方式是夾鏈袋，還有再秤一次；於原審審理時
    ，先稱只有徐綱隆拿上來而已，是徐綱隆交付毒品，是把錢
    交給徐綱隆，再問他警詢時為何稱有李欣佩，莊某再稱：是
    李欣佩在旁邊，再問為何先前稱只有徐綱隆拿上來而已，莊
    某又稱上來樓上的只有徐綱隆。當檢察官再問莊某，莊某又
    回答毒品都是徐綱隆拿給他，至於有無印象於偵詢時稱被告
    李欣珮交付給你毒品時你還在她面前秤重乙事，證人並沒有
    回答。綜上所述，證人莊某就本次毒品交易，究竟李欣珮的
    角色是什麼？做什麼事？只有莊明進一人之供述，於警詢、
    偵訊、審理的供述還都不一樣。
　⑸雖證人莊某就回答檢察官之問話：你是否有印象被告李欣珮
    曾經交付給你毒品，你還在她面前秤重？證人雖答：李欣珮
    給我毒品好像也不是一次交給我很多，交給我的量不夠時，
    徐綱隆會叫李欣珮再拿給我。但：①這只是莊某一人之證述
    ，並沒有其他證據可以補強。②就本事實，如果只是吸毒者
    之間的互通有無而轉讓，或是合資購買，則即便是李欣珮交
    付毒品，也不是販賣二級毒品。③跟本案究竟有甚麼關係？
    證人莊某所稱之情事是本案哪一部份？還是跟本案就沒有關
    係。
　⑹原審審理時:①檢察官又問：（提示證人警詢筆錄，並告以要
    旨）此為你與徐綱隆之對話，其中「我問欣珮看看，我先確
    認一下，不然你先包紅包給我，你在哪裡？」，請問徐綱隆
    要與李欣珮確認什麼事情？莊某答：不太清楚。（後改稱)
    應該是徐綱隆要與李欣珮確認金額。檢察官問：毒品交易金
    額要通過李欣珮之同意？莊某答：如果徐綱隆叫李欣珮上來
    的話，李欣珮會上來跟我講多少錢。（111年1月18日上午10
     : 42審判筆錄第7頁）②然此監察譯文是109年1月23日的對
    話（109年偵字第18515號 第105頁），這通譯文尚有前文，
    B莊明進，在跟A徐綱隆要8000元。A徐綱隆：8000元還是600
    0元。B莊明進：8000，後面你還拿3個走，錢都還沒給我耶
    ！A徐綱隆：8000跟3個是嗎?不是吧老哥。B莊明進：8000啦
    。而A徐綱隆不會說：我問李欣珮看看，我先確認一下。③由
    上可知，是小隆欠莊明進8000元，是小隆跟莊明進拿了3個 
    穿非他命，過年到了，要清帳，跟本案件好像沒什麼關係。
    又，由上可知是徐綱隆跟莊明進拿3個安非他命，並非莊明
    進說的都是他跟徐綱隆買安非他命。如果本案判被告有罪，
    僅以證人莊明進的證詞證明。請鈞院審酌證人的證詞，在警
    詢時說：我有買，但忘記買多少。在偵查中講：那天我有跟
    他買，不知道是2000還是2500，記得是李欣珮拿夾鏈袋拿安
    非他命給我，我還有秤。但在地院講：那天我有買，但是是
    徐綱隆拿上來給我的，我把錢交給徐綱隆，李欣珮有無在樓
    下我不知道，但我的確有買。證人莊明進的證詞都說有買，
    但買的行為、態樣不同。如果依照證人莊明進所述，莊明進
    的三個行為態樣都不同，如何證明被告有參與行為。
　⑺惟證人莊明進之上開供述內容並非百分之百前後一致完全吻
    合之情，然此乃因被告、共犯或其他共同被告之自白及證人
    之證詞，均屬供述證據之一種，而供述證據具有其特殊性，
    與物證或文書證據具有客觀性及不變性並不相同。蓋人類對
    於事物之注意及觀察，有其能力上之限制，未必如攝影機或
    照相機般，對所發生或經歷的事實能機械式無誤地捕捉，亦
    未必能洞悉事實發生過程之每一細節及全貌。且常人對於過
    往事物之記憶，隨時日之間隔而漸趨模糊或失真，自難期其
    如錄影重播般地將過往事物之原貌完全呈現。此外，因個人
    教育程度、生活經驗、語言習慣之不同，其表達意思之能力
    與方式，亦易產生差異。故供述證據每因個人觀察角度、記
    憶能力、表達能力、誠實意願、嚴謹程度及利害關係之不同
    ，而有對相同事物異其供述之情形發生，而其歧異之原因，
    未必絕對係出於虛偽所致。本院綜合證人莊明進於偵查及原
    審中之供述內容，大略一致，並與徐綱隆之上開供述確有販
    賣2千元毒品，及被告李欣珮供述確有陪同前往莊明進之住
    處，又依上開通聯記錄可見，係被告李欣珮上樓要求莊明進
    開門等情節，已足以認定被告之犯罪事實，自不能僅以證人
    莊明進之前後證述未能如同錄音錄影一般，百分之百吻合重
    現，即遽認證人所證述之情節不可採信。是被告及其辯護人
    此部分上訴意旨所辯，並無理由。　
  ㈤被告及其辯護人上訴意旨又辯稱：
　⑴再檢視監聽譯文内容（109年偵字18515號卷第103頁）：
    B莊明進：你那邊有沒有？止一下，我這邊都沒有了。
    A徐綱隆：你要拿喔？
    B莊明進：要拿啥？多少價錢？
    A徐綱隆：我不知道你拿多少？
    B莊明進：半台多少？
    A徐綱隆：我去再講，掰。
    A(小龍女友）：哥，幫我開門。
　⑵依據徐綱隆於109年4月8日第2次警詢筆錄稱：「莊明進問我
    有沒有安非他命，我跟他說去他家再幫他問林祥麟價錢多少
    ，看他的意願，後續他自己跟林祥麟接洽，我不知道他有沒
    有買到。我是跟李欣珮一起前往的，但是我沒有進行毒品交
    易。半台應該是重量半兩的意思。」（109年偵字第11949號
    卷第21頁）
　⑶再依徐綱隆於109年4月8日之偵訊筆錄稱：「沒有，當時我有
    打電話給我的上游祥麟問半台安非他命多少錢，祥麟說要價
    18000元，後來莊明進嫌貴不買，他就說要1公克安非他命，
    所以我就打電話叫祥麟拿1公克安非他命到新北市○○區○○街0
    0號，由我下去拿毒品，我交付現金2000元給祥麟，再將取
    得之毒品交付給莊明進，並向他收2000元，這次並非與莊明
    進合資購買毒品，這次李欣珮並沒有販賣毒品給莊明進。」
    （109年偵字第11949號卷第251頁）
　⑷依譯文内容所示，當時徐綱隆身上並沒有安非他命，故問莊
    明進要不要拿？而且是一起拿、合資買，然後在喬拿的價格
    ，因為如果徐綱隆是在販賣安非他命，則依常情是買多少克
    價格是多少，而不用問莊明進，我不知道你拿多少。因為不
    知道半台要多少錢，要問上手，才會說我去再講，因為徐綱
    隆還要問上手。又，如果徐綱隆是在販賣毒品，焉有可能會
    在買家莊明進面前詢間上手價格，那要怎麼賺錢？故核對譯
    文與徐綱隆警、偵訊所述，徐綱隆說當天伊是幫莊明進調毒
    品，應可採信。既然徐綱隆並非販賣毒品給莊明進，則被告
    李欣珮亦無與徐綱隆共同販賣第二級毒品安非他命於莊明進
    。
　⑸檢視徐綱隆與莊明進108年11月28日至109年1月23號之監聽譯
    文（109年偵字第11949號卷第63至75頁）：
　①108年11月28至29日譯文（同偵卷第63頁），係徐綱隆要給莊
     明進錢，後來改用銀行轉帳。
　②108年12月1日譯文（同偵卷第64至68頁），係莊明進急要安
    非 他命，徐綱隆身上沒有，徐綱隆找一位大哥調，本來是4
    個，出去了2個，剩2個，但2個要3500元，莊明進嫌貴了500
    元，但徐綱隆說沒關係一人分一個，一人負擔250元。故此
    次又是徐綱隆幫莊明進調一個安非他命。
  ③109年1月23日譯文（同偵卷第75頁）：
　　B莊明進：過年前講的，8000過年前要給我耶。
    A徐綱隆:8000還是6000。
    B莊明進：8000，後面你還拿3個走，錢都還沒給我耶。
    A徐綱隆：8000跟3個是嗎？不是吧老哥。
    B莊明進：8000啦。
　  由上對話内容可得知，是徐綱隆跟莊明進拿了3個，欠莊明
    進8000元，莊明進在催債。
　　由上述卷内3通監察譯文可知，徐綱隆會幫莊明進調毒品，
    而徐綱隆也會向莊明進拿毒品，兩人是在互通有無，而徐綱
    隆都沒有賺錢，拿安非他命多少錢，都會讓莊明進知悉，然
    後一起合資購買，而莊明進如果方便，亦會拿錢給徐綱隆周
    轉，故徐綱隆於警詢、偵訊中及被告李欣珮一直在強調，沒
    有販賣安非他命給莊明進，應可採信。被告李欣珮並未與徐
    綱隆共同販賣毒品給莊明進，至於於原審時聲稱伊知道徐綱
    隆有販賣安非他命給莊明進，是因為不了解「販賣」的真實
    涵意，以為有給錢就是販賣，惟事實卻是無營利之合資購買
    而已云云。
　④監聽譯文部分，於109 偵11949 卷第57頁可知，被告稱與徐
    綱隆是在回家的路上，是莊明進打電話給被告，莊明進稱：
    你那邊有沒有？所以被告稱是因為莊明進沒有安非他命要找
    徐綱隆，徐綱隆稱：你要拿嗎？等等這部分的監聽譯文僅能
    證明莊明進打電話給徐綱隆要毒品，及徐綱隆跟被告有進莊
    明進家裡，但有無拿毒品，無法證明莊明進所述所真。如果
    是買賣的話，應會講清楚其價格、數量，而非在莊明進面前
    打電話給藥頭，故依據莊明進的證詞及監聽譯文，均無法證
    明被告與徐綱隆有販賣安非他命。根據莊明進與徐綱隆間監
    聽譯文：108 年11月28日起至109 年1 月23日監聽譯文（偵
    11949 卷第63-75頁），徐綱隆以轉帳方式給莊明進錢。108
     年12月1 日的監聽譯文（偵11949 卷第64-68頁），莊明進
    急著要安非他命，徐綱隆身上沒有，徐綱隆找一位大哥調，
    本來是4 個，出去了2 個，剩2 個，，但2 個要3500元，莊
    明進嫌貴了500 元，但徐綱隆說沒關係一人分一個，一人負
    擔250 元，故此次是徐綱隆幫莊明進調安非他命。109 年1 
    月23日的監聽譯文（偵11949 卷第75頁），莊明進稱：過年
    前講的，8000過年前要給我耶。徐綱隆稱：8000還是6000。
    莊明進稱：8000，後面你還拿3 個走，錢都還沒給我耶。徐
    綱隆稱：8000跟3 個是嗎？不是吧老哥。莊明進稱：8000啦
    。由前開譯文可知徐綱隆也會向莊明進拿毒品，到底是買賣
    還是吸食毒品之間的互通有無。如果就徐綱隆生前所述之犯
    罪事實是可採信，而莊明進所講的與徐綱隆所述不同，而看
    卷證資料，莊明進是吸食毒品者，如果莊明進為了將自己刑
    度減低而找上手，故莊明進的證詞本來需要嚴格採證。如方
    才所述，莊明進的三次所述均不同，與監聽譯文，均無法證
    明被告是否有參與本案，被告是被冤枉的，請鈞院給予被告
    無罪判決云云。
　⑹惟上開通聯紀錄均非與本案檢察官起訴被告李欣珮與徐綱隆
    共同於108年12月10日3時29分許販賣毒品與證人莊明進具有
    關聯性之對話內容，再者徐綱隆以明確供稱確有以2千元之
    代價販賣毒品給證人莊明進，而被告也知道當時徐綱隆是要
    前去賣毒品給證人莊明進，又係被告聯繫證人莊明進開門等
    情，亦與證人莊明進所證述，是被告李欣珮交付毒品給伊等
    情相符，業據本院認定如上。況被告於偵查中亦明確供稱，
    我與徐綱隆、莊明進一同合資購買毒品，並非販賣，我們沒
    有販賣毒品給莊明進云云(偵11949卷第243頁)，可見被告李
    欣珮孰知販賣與合資購買毒品之差別，並非不了解販賣之涵
    義甚明。是被告李欣珮及其辯護人上訴意旨所舉之上開證據
    ，均非屬與本件交易時間、內容具有關聯性之證據，自亦不
    足為被告有利之證明。被告上訴意旨辯稱，係不了解販賣知
    意義云云，亦屬事後卸責之詞，均不足採信。
　㈥按販賣毒品之所謂販賣行為，係行為人基於營利之目的，而
    販入或賣出毒品而言。販賣毒品者，其主觀上須有營利之意
    圖，且客觀上有販賣之行為即足構成，至於實際上是否已經
    獲利則非所問。即於有償讓與他人之初，係基於營利之意思
    ，並著手實施，而因故無法高於購入之原價出售，最後不得
    不以原價或低於原價讓與他人時，仍屬販賣行為。必始終無
    營利之意思，縱以原價或低於原價有償讓與他人，方難謂為
    販賣行為，而僅以轉讓罪論處（最高法院106 年度台上字第
    865號、105年度台上字第1684號判決參照）。又販賣毒品係
    違法行為，亦無公定價格，可任意分裝增減份量及純度，且
    每次買賣之價格、數量，亦隨時依雙方之關係深淺、資力、
    需求量、對行情之認知、來源是否充裕、查緝是否嚴緊、購
    買者被查獲時供出來源之可能風險評估等因素，而異其標準
    ，故常機動調整，非可一概而論。從而，販賣之利得，除非
    經行為人詳細供出其販賣毒品之進價及售價，且數量俱臻明
    確外，實難察得其具體得利之實情；然販賣者從價差或量差
    中牟利，方式雖異，惟其販賣之目的在於意圖營利則屬同一
    。是舉凡有償交易，除足以反證其確係另基於某種非圖利本
    意之關係外，尚難祇因無法查悉其精確之販入價格，作為是
    否高價賣出之比較，即謂其無營利之意思而阻卻販賣犯行之
    追訴。再者，毒品之價格不低，取得不易，苟無利可圖，應
    無甘冒被查緝法辦之風險，平白無端轉讓他人，而有從中賺
    取價差或量差以牟利之意圖（最高法院106年度台上字第122
    9號、105 年度台上字第2185號、105年度台上字第738號判
    決均同此見解）。被告李欣珮為高中肄業，係智識正常且有
    相當社會經驗之成年人，且其前有多次因施用毒品，迭經觀
    察勒戒、緩起訴及徒刑執行完畢之紀錄，有本院被告前案紀
    錄表在卷可參。是被告李欣珮對於毒品交易為檢警機關嚴予
    取締之犯罪行為，當非無所知悉，倘無利可圖，自無甘冒遭
    查獲之極大風險而無償代他人購買毒品，且證人莊明進與被
    告李欣珮、同案共犯徐綱隆間並無深交，亦非至親，是苟無
    利可圖，被告李欣珮與徐綱隆應無甘冒被查緝法辦重刑之極
    大風險，而無端無償交付第二級毒品甲基安非他命予證人莊
    明進之必要。足徵被告李欣珮與徐綱隆交付第二級毒品甲基
    安非他命予證人莊明進，並由徐綱隆收取現金2千元，則被
    告與徐綱隆間應有從中獲利之意圖，亦堪以認定。
  ㈦證人莊明進已於原審審理時到庭證述，賦予被告及其辯護人
    行使交互詰問權之機會，且於原審詰問回答甚為明確、仔細
    ，被告李欣珮及其辯護亦於原審表明無其他問題再為詰問(
    原審卷第420頁)，此部分事證已明，亦無再為詰問之必要。
    是被告李欣珮及其辯護人聲請再為詰問證人莊明進即顯無必
    要，自應予以駁回。
　㈧綜上證據及理由，本案被告李欣珮上訴意旨所辯均無可採信
    ，事證明確，犯行洵堪認定，應依法論科。
三、論罪科刑：
　㈠按行為後法律有變更者，適用行為時之法律。但行為後之法律有利於行為人者，適用最有利於行為人之法律，刑法第2條第1項定有明文。被告行為後，毒品危害防制條例第4條已於109年1月15日修正公布，並於同年7月15日生效施行。修正前毒品危害防制條例第4條第2項原係規定：「製造、運輸、販賣第二級毒品者，處無期徒刑或7 年以上有期徒刑，得併科新臺幣1 千萬元以下罰金。」，而修正後毒品危害防制條例第4條第2項則規定：「製造、運輸、販賣第二級毒品者，處無期徒刑或10年以上有期徒刑，得併科新臺幣1千5百萬元以下罰金。」，經比較修正前後之法律，修正後毒品危害防制條例第4條第2項之法定構成要件雖未變更，然新法提高有期徒刑及罰金法定刑上限，準此，修正後毒品危害防制條例第4條第2項並無較有利於被告之情形，依刑法第2條第1項前段之規定，本案應適用行為時即修正前毒品危害防制條例第4條第2項之規定。是核被告所為，係犯修正前毒品危害防制條例第4條第2項之販賣第二級毒品罪。被告販賣甲基安非他命前持有甲基安非他命之低度行為，應為販賣之高度行為所吸收，不另論罪。被告與同案共犯徐綱隆間，就本件犯行，有共同之犯意聯絡及行為分擔，應依刑法第28條之規定，論以共同正犯。
　㈡被告構成累犯之事實及應加重其刑之事項，均應由檢察官主
    張並具體指出證明之方法後，經法院踐行調查、辯論程序，
    方得作為論以累犯及是否加重其刑之裁判基礎(最高法院110
     年度台上大字第5660 號刑事裁定意旨參照)。被告李欣珮
    前因施用毒品案件，經臺灣桃園地方法院以108年度桃簡字
    第374號判決判處有期徒刑2月確定，甫於108年9月10日易科
    罰金執行完畢，固有本院被告前案紀錄表1份在卷可憑，形
    式上堪認於上開有期徒刑執行完畢後，五年以內故意再犯本
    件有期徒刑以上之販賣第二級毒品罪，依刑法第47條之規定
    ，構成累犯。然被告上開前所犯係施用第二級毒品罪，與本
    件販賣毒品之罪質顯不相當，且檢察官於起訴書並未就被告
    構成累犯之事實及應加重其刑之事項有所主張與舉證，則依
    上所述，本院自難僅以被告前科紀錄表之記載，逕自認定被
    告已構成累犯且應加重其刑，及有何特別惡性或對於刑罰之
    感應力薄弱，併參酌司法院釋字第775號解釋之意旨，爰裁
    量不予加重其刑。　
四、沒收部分：
  ㈠按查獲之第一級、第二級毒品及專供製造或施用第一級、第
    二級毒品之器具，不問屬於犯罪行為人與否，均沒收銷燬之
    ，毒品危害防制條例第18條第1項前段定有明文。本件扣案
    如附表編號1所示白色透明晶體3包（驗餘淨重共計1.95公克
    ），經送驗結果，檢出第二級毒品甲基安非他命之成分乙節
    ，有臺北市政府警察局109年北市鑑毒字第114號鑑定書1份
    （第18515號卷第179頁）在卷可憑，均應依毒品危害防制條
    例第18條第1 項前段規定沒收銷燬之。該等包裝袋因其內殘
    留微量毒品，難以析離，且析離亦無實益，爰與所包裝之毒
    品整體同視，併予沒收。至送驗耗損部分之毒品因已滅失，
    即無庸再予宣告沒收，附此敘明。
　㈡扣案OPPO廠牌、型號R9香檳金色行動電話（含門號0000000000號SIM卡1張）1支，均係同案共犯徐綱隆所有之物，且與本案徐綱隆與被告共犯部分無關，業據徐綱隆於警詢中供述甚詳(偵11949卷第6頁)，自無庸在本案中宣告沒收。就被告與徐綱隆共犯販賣毒品所得2千元部分，依卷內事證亦無證據足以證明被告李欣珮因本案而實際上受有何報酬，爰不予宣告沒收。扣案電子磅秤1台、安非他命吸食器1組、分裝袋1批、中國信託銀行、郵局存摺各1本，均係同案共犯徐綱隆所有，且非屬違禁物；扣案中國信託銀行存摺1本、行動電話（含門號0000000000號SIM卡1張）1支，雖係被告李欣珮所有，然無證據足認與本案相關，亦均不予宣告沒收。　　
五、撤銷改判及量刑之理由：
　㈠原審判決以被告所犯事證明確，依法論罪科刑固非無見。然
    查，被告及其原審辯護人已於原審準備程序中主張，證人莊
    明進於警詢之供述部分無證據能力(原審卷第369頁)，惟原
    審判決就此部分之證據能力均未交代，並引為認定被告有罪
    判決之證據，適用證據法則已有違誤。又本件扣案物均係屬
    於同案共犯徐綱隆所有，且與本案徐綱隆與被告共犯部分無
    關，已如上述，亦非被告有處分權之物，原審判決亦記載認
    定為徐綱隆所有，然卻在本案被告所犯項下宣告沒收，亦有
    違誤。再被告構成累犯之事實及應加重其刑之事項，均應由
    檢察官主張並具體指出證明之方法後，經法院踐行調查、辯
    論程序，始得作為論以累犯及是否加重其刑之裁判基礎，係
    最高法院統一之見解。本件檢察官起訴書並未主張被告構成
    累犯，而應依法加重其刑，此觀起訴書之記載甚為明確，原
    審判決就此依職權加以審酌判斷，並加重其刑，亦有違誤，
    均應撤銷改判。　　
  ㈡爰以被告李欣珮之行為人責任為基礎，審酌被告明知第二級
    毒品足以戕害人之身體健康，竟仍為圖己利，漠視法令禁制
    ，與徐綱隆共同販賣第二級毒品之犯罪動機、目的及手段，
    法紀觀念薄弱，助長施用毒品惡習，造成毒品流通危害人民
    生命健康受損之成癮性及危險性，戕害國人身心健康之惡性
    。再兼衡被告自述高中肄業之智識程度、從事網拍，與配偶
    同住之家庭經濟狀況、犯罪態度，及與徐綱隆共犯之情節、
    地位與角色、販賣毒品之次數僅有1次、數量甚微，及金額
    僅有2千元等一切情狀，就被告所犯，量處如主文第二項所
    示之刑，較符罪責相當原則。
據上論斷，應依刑事訴訟法第369條第1項前段、第364條、第299
條第1項前段，判決如主文。
本案經檢察官陳詩詩提起公訴，檢察官曾俊哲到庭執行職務。
中　　華　　民　　國　　111 　年　　9 　　月　　28　　日
                  刑事第十九庭  審判長法　官  曾淑華
                                      法　官  李殷君
                                      法　官  陳文貴
以上正本證明與原本無異。
如不服本判決，應於收受送達後20日內向本院提出上訴書狀，其
未敘述上訴之理由者並得於提起上訴後20日內向本院補提理由書
（均須按他造當事人之人數附繕本）「切勿逕送上級法院」。
                                      書記官  俞妙樺
中　　華　　民　　國　　111 　年　　9 　　月　　28　　日
附錄：本案論罪科刑法條全文
修正前毒品危害防制條例第4條第2項
製造、運輸、販賣第二級毒品者，處無期徒刑或7 年以上有期徒
刑，得併科新臺幣1 千萬元以下罰金。
附表
編號 品項 備註 1 白色透明晶體3包（含包裝袋3個） 驗餘淨重共計1.95公克，均檢出第二級毒品甲基安非他命之成分，爰依毒品危害防制條例第18條第1項前段諭知沒收銷燬。